臺灣臺北地方法院民事判決
110年度建字第81號
原      告  晟風工程有限公司


法定代理人  黃昭欽  
訴訟代理人  吳立瑋律師
被      告  初心餐飲有限公司


法定代理人  林祺娥  
訴訟代理人  劉政杰律師
            李浩霆律師
上列當事人間請求給付承攬報酬事件，本院於民國111年11月24
日言詞辯論終結，判決如下：
    主　　　文
被告應給付原告新臺幣貳佰伍拾萬元，及自民國一百零九年十二
月八日起至清償日止，按週年利率百分之五計算之利息。
原告其餘之訴駁回。
訴訟費用由被告負擔百分之五十四，餘由原告負擔。
本判決第一項於原告以新臺幣捌拾參萬肆仟元為被告供擔保後，
得假執行；但被告如以新臺幣貳佰伍拾萬元為原告預供擔保後，
得免為假執行。
原告其餘假執行之聲請駁回。
    事實及理由
壹、程序方面
    原告之法定代理人原為柯美琴，於本件訴訟繫屬中變更為黃
    昭欽，並據其具狀聲明承受訴訟，有民事聲明承受訴訟狀及
    經濟部商工登記公示資料查詢在卷可稽（本院卷一第193至1
    95頁），核與民事訴訟法第175條第1項、第176條規定相符
    ，應予准許。
貳、實體方面：
一、原告主張：　　
  ㈠被告經營餐廳，於民國109年2月14日將位於臺北市○○區○○○路
    000號2樓ATT商場之「HATSU燒肉」大直店裝潢工程（下稱系
    爭工程）交由伊承攬，包括空間規劃及水電、泥作、木作天
    花地坪、消防工程、空調工程、雜項裝修、設備家具等，雙
    方並簽訂工程承攬合約書（下稱系爭契約）。因該店位於AT
    T商場，工程內容需經ATT商場管理單位審核，其審核時程非
    兩造可掌握，故雙方未約定工程期限，且簽約當時尚無法詳
    列施工明細，但初步保守估計至少為新臺幣（下同）1000萬
    元，因此預估承攬總價為1000萬元（未稅），待確定工程內
    容後再計算實際總價，及約定付款方式共分4期付款，分別
    為平面配置圖交付前支付80萬元、確認設計進入施工階段前
    共支付50%、完成隔間與水電佈線後在木工進場前再支付40%
    、完成驗收後30天支付尾款10%；嗣施工圖樣經ATT商場與被
    告確認同意後施作，伊於109年6月2日完工交付被告，於驗
    收後在109年6月5日開幕營業。詎於工程即將完工、伊提出
    工程明細要求請款時，被告竟含糊回應表示講好1000萬元、
    會儘量付款等語，但仍顯示雙方對工程總價至少為1000萬元
    乙事並無爭議；然被告實際僅支付590萬元，積欠工程款至
    少410萬元，經伊催告後，被告仍置之不理；另上開契約總
    價1000萬元係未稅金額，加計50萬元營業稅後，被告欠款總
    額為460萬元。爰依系爭契約第3條第1項第2款約定、民法第
    505條規定，請求被告給付工程款460萬元等語。
　㈡並聲明：
　⒈被告應給付原告460萬元，及自起訴狀繕本送達翌日起至清償
    日止，按週年利率5%計算之利息。
　⒉願供擔保，請准宣告假執行。
二、被告則以：
  ㈠伊除給付原告所述590萬元外，另依原告指示，分別於109年4
    月13日匯款100萬元予原告之下包商好氏創意整合有限公司
    （下稱好氏公司），於109年6月7日以現金交付110萬元予好
    氏公司負責人陳莉琦，而代替原告給付款項予好氏公司，故
    伊實已給付原告800萬元。原告將風管工程以外部分轉包予
    好氏公司，而觀諸原告之工程報價單（被證2），其中風管
    工程至多僅有179萬9039元，則伊給付報酬予好氏公司，已
    使原告受有利益，依民法第310條第3款規定，應已生清償效
    力。
　㈡原告所施作工程有諸多瑕疵，例如店內地板因原告鋪設下排
    風管之缺失，導致嚴重反潮（被證8），及地板有多處破損
    （被證9）；亦即原告將下排風管設置在地板裡之設計有瑕
    疵，且冷氣風管也接錯，以致原應對外之大冷氣變成對內區
    而有過冷，因而地板在下排風管過熱及冷氣管過冷的溫差影
    響下受潮後破裂；伊於109年11月19日以存證信函（被證14
    ）向原告主張瑕疵之「客席區天花板空調箱維修開孔」、「
    下抽排風管未滿焊致地面潮濕」、「外場空調箱改善」、「
    地板龜裂修補」、「下抽排風管維修孔施作」與前述瑕疵有
    關，伊已限期催告原告修補瑕疵；經伊向其他公司詢價，重
    鋪設下排風管及地板預計需花費498萬4350元，伊依民法第4
    93條第2項規定，請求償還瑕疵修補費用498萬4350元。另兩
    造約定完工期限為109年4月17日，伊因原告遲延遭ATT商場
    課以百貨租金與罰款71萬6328元，伊依民法第229條第1項、
    第231條第1項規定，請求賠償71萬6328元。以上共計570萬0
    678元，伊主張抵銷抗辯。
  ㈢系爭工程尚未完工，亦未完成竣工驗收，原告就辦理竣工驗
    收所需之相關圖面（卷二第46頁）皆未提供予伊，致伊無法
    提供ATT商場而無法完成竣工驗收，伊依民法第264條第1項
    規定，拒絕給付剩餘工程款。
　㈣並聲明：
　⒈原告之訴及假執行之聲請均駁回。
　⒉願供擔保，請准宣告免為假執行。
三、兩造不爭執之事項（本院卷一第340頁，卷二第41至42、47
    至49頁）：
  ㈠兩造於109年2月14日簽訂工程承攬合約書（即系爭契約，見
    原證3、本院卷一第33至39頁）。
  ㈡依照設計圖，本件總工程款為1000萬元（未稅）。
　㈢被告已給付原告590萬元。
四、得心證之理由：
　　原告主張已完成工作，然被告迄僅支付590萬元，應再給付
    承攬報酬餘額460萬元等語；然為被告所否認，並以前詞置
    辯。是本件應審究者為：㈠被告就系爭契約已給付予原告之
    承攬報酬總額為何？原告主張金額為590萬元，被告主張應
    再加計另給付予好氏公司之210萬元，合計800萬元，何者有
    理？㈡原告依系爭契約第3條第1項第2款約定、民法第505條
    規定，請求被告給付工程款餘額460萬元；被告辯稱依民法
    第493條第2項規定，原告應償還瑕疵修補費用498萬4350元
    ，及原告遲延完工，依民法第229條第1項、第231條第1項規
    定，應賠償71萬6328元，並為抵銷抗辯，以及被告依民法第
    264條第1項規定，主張同時履行抗辯，何者有理？茲論述如
    下：
　㈠被告就系爭契約已給付予原告之承攬報酬總額為何？原告主
    張金額為590萬元，被告主張應再加計另給付予好氏公司之2
    10萬元，合計800萬元，何者有理？　
　⒈被告於109年4月13日匯款100萬元予好氏公司，於109年6月7
    日交付現金110萬元予好氏公司負責人陳莉琦等情，有中國
    信託銀行交易明細查詢、陳莉琦所簽立收據在卷可佐（本院
    卷一第103、107頁），堪信屬實。
　⒉原告於事前有無指示、允許被告給付系爭契約承攬報酬210萬
    元予好氏公司乙節：
　　被告辯稱伊係受原告指示，方給付210萬元予好氏公司等語
    （本院卷一第353至354頁），然為原告所否認。而被告提出
    好氏公司於訴請本件兩造給付工程款之民事事件（即本院11
    0年度建字第156號案件）所提出原證6（即本件之被證11，
    見本院卷一第357頁），及提出LINE對話紀錄截圖，欲佐證
    其係受原告指示方付款予好氏公司云云。惟上開被證11內容
    應僅係好氏公司於另案所提出之收款明細，並無從佐證被告
    是否係受原告指示始付款予好氏公司；另依被告所提LINE對
    話紀錄內容為被告負責人於109年6月7日向原告人員黃思妮
    表示「＠＊：/（黃思妮）剛剛我在ATT遇到Timmy（註：即好
    氏公司負責人），我把現金110萬交給她轉交給妳！另外剛
    剛也轉帳110萬至晟風工程戶頭，已經依照合約比例給足800
    萬元。」（本院卷一第359頁），但並未顯示有何原告人員
    加以指示之情狀；且依原告所提LINE對話紀錄，顯示好氏公
    司負責人向被告負責人表示「昨天還一度對我大小聲說我去
    收現金」、「去現場也沒通知他」（本院卷一第383頁）；
    應堪認原告方面應未於事前指示、允許好氏公司逕向被告收
    取前述款項，否則好氏公司負責人應不致傳達上開訊息。此
    外，被告復未提出原告對其為相關指示之任何直接證據為佐
    ，則其抗辯其係受原告指示方給付210萬元予好氏公司云云
    ，尚屬無據。
　⒊被告給付210萬元予好氏公司，是否依民法第310條第3款規定
    已生清償效力乙節：
　　按向第三人為清償，經其受領者，其效力依左列各款之規定
    ：一、經債權人承認或受領人於受領後取得其債權者，有清
    償之效力。二、受領人係債權之準占有人者，以債務人不知
    其非債權人者為限，有清償之效力。三、除前2款情形外，
    於債權人因而受利益之限度內，有清償之效力，民法第310
    條定有明文。被告雖主張原告將風管工程以外部分轉包予好
    氏公司，而觀諸原告之工程報價單（被證2），其中風管工
    程至多僅有179萬9039元，則伊直接給付報酬予好氏公司，
    已使原告受有利益等語（本院卷一第211頁）。姑不論被告
    就所主張原告僅負責施作風管工程，乃將其餘部分均分包予
    好氏公司負責等情，並未舉證以實其說；惟縱有此情，然被
    證2之工程報價單（本院卷一第99頁）至多僅係原告向被告
    之報價金額明細，至於原告與好氏公司間之契約內容為何、
    好氏公司得向原告領取之承攬報酬若干等情，乃屬另事，且
    未必均係參照上開兩造間工程報價單之內容、金額為準；則
    依現有事證，尚難認被告直接給付予好氏公司之210萬元，
    已足使原告解免其對好氏公司之債務有達210萬元之程度而
    如數受有利益。從而被告主張依民法第310條第3款規定已生
    清償效力云云，難認已盡舉證責任而屬有據。
　⒋原告於事後有無同意被告給付系爭契約承攬報酬210萬元予好
    氏公司乙節：
　　依被告所提LINE對話紀錄，顯示被告負責人於109年6月7日
    傳訊表示「＠＊：/（黃思妮）剛剛我在ATT遇到Timmy，我把
    現金110萬交給她轉交給妳！另外剛剛也轉帳110萬至晟風工
    程戶頭，已經依照合約比例給足800萬元。」，黃思妮隨後
    回覆表示「＠Chie 6/7已收匯款110萬及現金110萬，至今日
    共收到款項金額為800萬元整，按照合約比例90%為900萬元
    整，請問剩下的100萬是於6/9號入帳嗎？」（本院卷一第35
    9頁）。另原告於109年8月7日寄發予被告之蘆洲郵局第0002
    48號存證信函載有「應支付剩餘未支付之款項即774萬2230
    元（如附件）。」（本院卷一第57至59頁）；及原告提供予
    被告之工程報價單所列工程總價為1574萬2230元（本院卷一
    第99頁）；經將上開原告工程報價單所示總價1574萬2230元
    減去原告存證信函所示工程款餘額774萬2230元後，顯示原
    告於當時計算工程款餘額所依據基礎之被告已付款總額為80
    0萬元（計算式：15,742,230-7,742,230=8,000,000）。據
    上，足見原告至少於109年6、8月間已一再承認被告對好氏
    公司所給付210萬元，已對原告發生清償效力，否則應不致
    在被告直接給付予原告之590萬元以外，提及已收款總額為8
    00萬元等話語。從而，原告於本件審理中事後否認上開210
    萬元之清償效力，即難認有理，尚難採憑。
　⒌綜上，應堪認被告就系爭契約已給付予原告之承攬報酬總額
    為800萬元。
　㈡原告依系爭契約第3條第1項第2款約定、民法第505條規定，
    請求被告給付工程款餘額460萬元；被告辯稱依民法第493條
    第2項規定，原告應償還瑕疵修補費用498萬4350元，及原告
    遲延完工，依民法第229條第1項、第231條第1項規定，應賠
    償71萬6328元，並為抵銷抗辯，以及被告依民法第264條第1
    項規定，主張同時履行抗辯，何者有理？　
　⒈原告是否已得請求給付工程款餘額若干乙節：　
　　⑴按工程之是否完工，與工程之瑕疵及工程之驗收各有不同
      之概念，工作之完成與工作有無瑕疵，係屬二事，此觀民
      法第490條及第494條規定自明。是在承攬關係仍存續時，
      定作人於承攬人完成工作時，雖其工作有瑕疵，仍無解於
      應給付報酬之義務，僅定作人得定相當期限請求承攬人修
      補，如承攬人不於所定期限內修補瑕疵，或拒絕修補，或
      其瑕疵不能修補者，定作人得依民法第493條、第494條等
      規定請求償還修補費用、減少報酬而已（最高法院73年度
      台上字第2814號、81年度台上字第2736號、85年度台上字
      第2280號判決意旨參照）。又倘定作人已占用工作物，並
      進而使用該工作物，應視為承攬人完成之工作部分已經完
      成驗收程序，而進入瑕疵擔保範圍，承攬人就其完成並已
      交付使用之部分工程，得請求對待給付之報酬，否則一方
      面賦予定作人先行受領工作物之利益，另方面又允許定作
      人以工程品質有瑕疵，執以未完工或未完成驗收爭議，而
      拒絕給付報酬，自難謂公允。　
　　⑵依系爭契約第3條第1項第2款約定：「付款比例如下：A平
      面配置檔案交付前，支付80萬元整（前置作，打樣，設備
      訂金等支出）。B確認設計及實際報價完成後，進入施作
      階段前，支付總金額50%（付款比例計算為總金額扣除預
      付款80萬元）。C隔間工程，水電佈線完成，木工進場前
      支付總金額40%。D工程完成驗收後30天，支付尾款總金額
      10%。」（本院卷一第37頁），是工程餘款固應於完工、
      驗收後給付。而被告雖辯稱系爭工程尚未完工、驗收，伊
      無庸給付尾款云云。然原告主張本件「HATSU燒肉」大直
      店已於109年6月5日開幕乙情（本院卷二第49頁），為被
      告所不爭執（本院卷二第42頁）；另依原告所提出該店於
      Google Map之介紹內容與網路評論，顯示至少於1年多前
      已有消費者發表意見（本院卷一第445至465頁）；足見該
      店早已交付被告開始營業使用。則依上開說明，原告應得
      請求被告給付承攬報酬；至於被告得否主張減少報酬或請
      求償還瑕疵修補費用，則屬另事（另敘述如後）。
　　⑶系爭工程之工程款未稅總額為1000萬元乙節，為兩造不爭
      執（參兩造不爭執之事項㈡），即應採憑，則含稅金額為1
      050萬元；另被告已給付800萬元乙情，已如前述；從而尚
      未給付之承攬報酬餘額為250萬元。
　⒉被告以瑕疵修補費用498萬4350元為抵銷抗辯乙節：
　　⑴按工作有瑕疵者，定作人得定相當期限，請求承攬人修補
      之。承攬人不於前項期限內修補者，定作人得自行修補，
      並得向承攬人請求償還修補必要之費用，民法第493條第1
      、2項定有明文。此之定作人自行修補權及修補費用償還
      請求權，必以承攬之工作有瑕疵，經定作人定相當期限請
      求承攬人修補，承攬人不於該期限內修補者始足當之（最
      高法院101年度台上字第661號判決意旨參照）。又定作人
      既願訂定承攬契約而將其工作委由承攬人承製，顯見對於
      工作瑕疵之補完，亦以承攬人有較強之修繕能力，能夠以
      較低廉之成本完成修補，定作人倘未先行定期催告承攬人
      是否修補瑕疵，自不容其逕自決定僱工修補；此不獨就契
      約係締約雙方以最低成本獲取最大收益之經濟目的所必然
      獲致之結論，且就避免使承攬人負擔不必要之高額費用之
      公平原則而言，自乃不可違背之法則（最高法院86年度台
      上字第2298號判決意旨參照）。再定作人依民法第493條
      規定請求承攬人償還自行條補必要之費用，以其已支出自
      行修補瑕疵必要費用為前題。如尚未支出，即不得依該條
      規定而為請求（最高法院80年度台上字第799號判決意旨
      參照）。
　　⑵被告辯稱系爭工程有地板因原告鋪設下排風管之缺失，導
      致嚴重反潮，及地板有多處破損等瑕疵；亦即原告將下排
      風管設置在地板裡之設計有瑕疵，且冷氣風管也接錯，以
      致原應對外之大冷氣變成對內區而有過冷，因而地板在下
      排風管過熱及冷氣管過冷的溫差影響下受潮後破裂等語，
      固據提出現場照片為證，然為原告所否認。觀諸被告所提
      出之地板照片（本院卷一第223至234頁），固疑似有水或
      龜裂，惟被告表示不用鑑定（本院卷一第470頁、卷二第3
      9頁），則難僅以照片判斷形成之原因是否與原告施作系
      爭工程有關，且依被告所提出之冷氣管線照片及影片（本
      院卷一第415至419頁），亦無法據此認定確有被告所述排
      風管、冷氣風管誤接導致地板反潮破裂情形，此外，被告
      復未舉證證明其所稱瑕疵係可歸責原告施工所致，則被告
      辯稱原告之給付有瑕疵，已非可採。
　　⑶又被告陳稱其委由律師於109年11月13日以國史館郵局第65
      6號存證信函（本院卷一第363至365頁）催告原告修補瑕
      疵（本院卷一第355、413頁）。惟上開被告用以催告之存
      證信函係於109年11月19日送達原告，有中華郵政掛號郵
      件收件回執可稽（本院卷一第367頁），其內容載有「請
      台端於函到三日內修補瑕疵」（本院卷一第363頁）；而
      原告於收受後旋於翌日即109年11月20日以台北市○○路○○○
      0000號存證信函向被告所委任律師表示因來函所述瑕疵內
      容模糊，願與被告到場會勘瞭解所稱瑕疵為何，並請被告
      方面安排時間（本院卷一第155至161頁）；其後被告委由
      律師以109年11月26日國史館郵局第705號存證信函回覆表
      示被告因考量安全、顧客權益等因素，迫不得已自行修繕
      等語（本院卷一第163至167頁）。據上，被告雖有以在10
      9年11月19日送達之存證信函催告原告修補瑕疵，然在原
      告於109年11月20日回覆表示願偕同被告到場瞭解瑕疵內
      容後，被告旋於109年11月26日表達自行修繕之意，形同
      拒絕原告前往勘視及修補瑕疵。另依被告所提出其另行僱
      商修繕之報價單（本院卷一第235頁），顯示該廠商之報
      價單日期為109年12月9日，乃在前述兩造互以存證信函針
      對瑕疵修補問題表達意見後之次月份所為；則被告所言係
      因考量顧客安全等緊急因素，方在未及催告原告修補瑕疵
      之情形下自行僱工改善云云，難認有理。據上，尚難認被
      告有定相當期限請求原告修補瑕疵並容由原告履行。
　　⑷再者，被告所主張瑕疵內容主要為下排風管設計不當、冷
      氣風管接錯導致地板反潮及地板多處破損等（本院卷一第
      212、410、413至414頁）。然觀諸被告所提出其另行僱商
      修繕之報價單（本院卷一第235頁），其上所列工作內容
      除「3.地坪工程」79萬5000元外，尚有「1.假設及拆除工
      程」144萬7000元、「2.機電工程（排煙/瓦斯/電力）」1
      60萬5000元、「4.道具及設備工程」82萬元、「5.雜項工
      程」8萬元（註：以上均為未稅金額），顯示被告另行僱
      商修繕項目應非僅有前述遭指瑕疵之風管、地板等項目，
      則被告主張該等費用均屬應由原告負擔之瑕疵修補費用云
      云，難認有理。又被告除提出報價單1紙外，並未提出其
      有實際支付費用之任何佐證，則依前揭最高法院判決意旨
      ，被告主張原告應依上開報價單所列金額進行賠償，亦難
      認有理。
　　⑸基上，被告辯稱原告之給付有瑕疵，尚非可採，且難認被
      告有定相當期限請求原告修補瑕疵並容由原告履行，及被
      告所主張瑕疵修補費用金額並非全然有據；則依前揭說明
      ，被告主張原告應償還瑕疵修補費用云云，於法即有未合
      。
　⒊被告以遲延損害賠償71萬6328元為抵銷抗辯乙節：
　　⑴按給付有確定期限者，債務人自期限屆滿時起，負遲延責
      任。債務人遲延者，債權人得請求其賠償因遲延而生之損
      害，民法第229條第1項、第231條第1項固定有明文。
　　⑵被告抗辯兩造有約定完工期限為109年4月17日，此觀LINE
      對話紀錄即明（參被證13），嗣因原告遲未完工，伊遭AT
      T商場扣罰71萬6328元（參被證6）等語（本院卷一第354
      、212頁）。惟觀諸被告所提出LINE對話紀錄，內容為暱
      稱為「Kelly」之被告員工表示「@Alan Huang（即好氏公
      司之設計師）辛苦了　因為百貨合約預定4/17開幕　目前
      進度表排程為4/19點交驗收，所以門市端我預定4/20進場
      定位籌備試菜，4/27前要試營運」（本院卷一第361頁）
      ；然該留言僅為被告員工之片面發言，綜觀該LINE對話內
      容並未見有人就此為正面回應，且遍觀系爭契約內容（本
      院卷一第33至39頁），並未見有約定以ATT商場開幕日期
      為系爭工程完成期限，被告復未舉證兩造於締約時期確有
      為相關約定，則被告主張兩造有約定完工期限為109年4月
      17日云云，洵屬無據。
　　⑶基上，被告並未舉證證明兩造有約定完工期限為109年4月1
      7日，從而，其主張原告給付遲延而應負擔賠償責任云云
      ，難認有據。
　⒋被告為同時履行抗辯乙節：
　　⑴按因契約互負債務者，於他方當事人未為對待給付前，得
      拒絕自己之給付。但自己有先為給付之義務者，不在此限
      ，民法第264條第1項定有明文。所謂同時履行之抗辯，乃
      係基於雙務契約而發生，倘雙方之債務，非本於同一之雙
      務契約而發生，縱令雙方債務在事實上有密切之關係，或
      雙方之債務雖因同一之雙務契約而發生，然其一方之給付
      ，與他方之給付，並非立於互為對待給付之關係者，均不
      能發生同時履行之抗辯（最高法院59年度台上字第850號
      民事判決參照）。物之出賣人就其交付之買賣標的物，有
      應負瑕疵擔保責任或不完全給付之債務不履行責任，買受
      人固得請求出賣人補正或賠償損害，並得依民法第264條
      規定行使同時履行抗辯權；惟行使同時履行抗辯拒絕給付
      部分，應與出賣人應負之瑕疵補正或損害賠償責任「相當
      」，若買受人應為之給付與出賣人之瑕疵補正或損害賠償
      責任顯然不相當，且其給付為可分，則其同時履行抗辯之
      範圍應受「相當」之限制，不得遽以拒絕全部之給付（最
      高法院102年度台再字第19號判決意旨參照）。
　　⑵被告辯稱伊向ATT商場辦理竣工驗收所需提出相關圖面，屬
      原告於系爭契約負有之附隨義務，而原告並未提供，故伊
      得執以主張同時履行抗辯等語（本院卷二第5至6頁）。姑
      不論原告是否依約負有提供辦理竣工驗收所需圖面之義務
      ，惟縱有此義務，然綜觀系爭契約全貌，該契約所約定工
      作大項包括「品牌空間設計及施工」、「設計檔案交付及
      細項補充（百貨圖審要求之圖面）」（本院卷一第33至39
      頁），但並未特別敘明有無包含竣工圖說，且被告亦主張
      此為附隨義務而非主給付義務，足見此項目工作與承攬報
      酬間並非立於互為對待給付之關係；則依前揭最高法院判
      決意旨，被告尚不得主張同時履行抗辯。
　　⑶再者，縱提供竣工圖說文件屬主給付義務；惟衡諸常情，
      竣工圖說之客觀價值佔系爭工程全部作業項目金額之比例
      應屬甚微，然系爭工程尚未給付之承攬報酬餘額為250萬
      元，佔總金額1050萬元之比例高達約24%，應堪認竣工圖
      說文件與承攬報酬餘額之範圍與價值顯不「相當」；則依
      前揭最高法院判決意旨，被告仍不得主張同時履行抗辯。
　⒌綜上，被告尚應給付承攬報酬餘額250萬元，且被告所執抵銷
    抗辯及同時履行抗辯，均屬無理。
五、綜上所述，原告依系爭契約第3條第1項第2款約定、民法第5
    05條規定，請求被告給付250萬元，及自起訴狀繕本送達翌
    日即109年12月8日（送達證書見本院卷一第75頁）起至清償
    日止，按週年利率5%計算之利息，為有理由，應予准許；逾
    此範圍之請求，為無理由，應予駁回。兩造分別陳明願供擔
    保以代釋明，聲請宣告假執行或免為假執行，經核就原告勝
    訴部分，合於規定，爰分別酌定相當之擔保金額予以宣告。
    至原告其餘之訴既經駁回，其該部分假執行之聲請，因訴之
    駁回而失所依據，不應准許。
六、本件事證已臻明確，兩造其餘之攻擊防禦方法及舉證，經本
    院審酌後，經核與勝負之判斷不生影響，爰不予逐一論酌。
七、訴訟費用負擔之依據：民事訴訟法第79條。
中　　華　　民　　國　　111 　年　　11　　月　　30　　日
                  工程法庭    法  官  蕭清清
以上正本係照原本作成。
如對本判決上訴，須於判決送達後20日內向本院提出上訴狀。如
委任律師提起上訴者，應一併繳納上訴審裁判費。 　
中　　華　　民　　國　　111 　年　　11　　月　　30　　日
                              書記官  林家鋐